【裁判字號】    89,訴,205
【裁判日期】    890523
【裁判案由】    強盜
【裁判全文】
臺灣基隆地方法院刑事判決                          八十九年度訴字第二五號
    公  訴  人  臺灣基隆地方法院檢察署檢察官
    被      告  丙○○
    選任辯護人  柯士斌
                黃憲
右列被告因強盜案件，經檢察官提起公訴 (八十九年度偵字第七四七號)，本院判決
如左：
    主  文
丙○○竊盜，處有期徒刑陸月；又對於公務員依法執行職務時，施強暴，處有期徒刑
伍月。應執行有期徒刑玖月，緩刑伍年。
    事  實
一、丙○○於民國八十九年二月六日凌晨零時二十分許，在基隆市○○路四十四號前
    騎樓下，見乙○○所有停放該處車號為ＧＰＸ－六八七號之重型機車鑰匙置於車
    上未取下，竟意圖為自己不法所有，竊取該機車騎走。迨行經基隆市○○路、信
    五路口時，因機車熄火，丙○○遂於路邊試圖發動機車，適基隆市警察局第二分
    局警員甲○○、丁○○駕駛巡邏車經過，發現丙○○形跡可疑而停車欲加盤查。
    當甲○○二人向丙○○出示證件，表明警察身分，並要求丙○○提出機車行車執
    照供核對時，丙○○竟另行起意，以徒手攻擊依法執行職務之甲○○、丁○○二
    人，意圖脫逃，因而使甲○○受有雙膝擦傷，丁○○受有左膝及左第三指、右第
    三指擦傷之傷害（傷害部分未據甲○○、丁○○二人提出告訴）。
二、案經基隆市警察局第二分局移送臺灣基隆地方法院檢察署檢察官偵查起訴。
    理  由
一、右開事實，業據被告丙○○於警訊、偵查中坦承不諱，嗣被告雖於本院審理時翻
    異前詞，否認有何竊盜犯行，辯稱：伊於八十九年二月六日凌晨零時二十分許，
    徒步行經基隆市○○路四十四號前，見乙○○所有之前開機車停放該處，伊曾透
    過岳母戊○○○向乙○○借用該機車二次，認得該車，為圖方便前往超商購物，
    遂暫時借用，並無竊盜犯意。又甲○○、丁○○二人在伊發動機車時，穿著便衣
    向伊責問車子來源，狀似來意不善，伊只想脫身離去，不知其二人為警察云云。
    然查：被告如何於八十九年二月六日凌晨零時二十分許，在基隆市○○路四十四
    號前，竊取乙○○所有之上開機車，於騎乘約二、三百公尺後，在義一路、信五
    路口，為警查獲，員警並曾出示證件，被告因畏罪心虛並意圖脫逃而當場對於正
    執行職務之員警施強暴成傷等情，不惟經被告於警訊、偵查中所自承，復據證人
    甲○○、丁○○迭於偵查中及本院審理時到庭指證明確（見偵查卷第十五頁、本
    院八十九年四月十九日、六月七日訊問筆錄）。此外，復有贓物認領保管收據附
    於警卷足資佐證，堪信被告於偵查中之自白為真實。
二、被告雖於本院審理時改稱曾透過其岳母向乙○○借用機車二次，沒有竊盜之犯意
    ，而證人即被告之岳母戊○○○與乙○○於本院審理時亦到庭證稱，戊○○○與
    乙○○熟識，曾向乙○○借用機車二、三次，供被告騎用云云。惟被告於警訊及
    偵查中，均坦承竊取乙○○所有之機車，苟如被告確曾透過其岳母向乙○○借用
    機車，被查獲當天應會向警員說明此事，以表明並無竊盜之犯意。再者，戊○○○如向乙○○借用機車，亦會說明該機車係供其女婿即被告使用，方符常理。而
    乙○○之母曾陳秀琴於警訊時，明確表示不認識被告，顯見被告於本院審理時所
    為曾向乙○○借用機車，八十九年二月六日當天，因夜深不方便打擾車主，所以
    自己先行借用機車代步之辯詞，及證人乙○○、戊○○○迴護被告之證詞，均非
    可信。
三、另基隆市警察局第二分局員警甲○○、丁○○查獲被告當時，曾向被告出示證件
    ，表明警察身分，並要求被告提出機車行照以供核對，被告對於依法執行職務之
    甲○○、丁○○二人施強暴成傷，除經甲○○二人證述如上述外，且有報告書一
    紙、診斷證明書二份在卷足憑。
四、綜據上述，被告確有竊取乙○○所有上開機車及對於依法執行職務警員施強暴之
    犯罪事實，其所辯要係諉卸之詞，不足採信。事證明確，被告犯行堪以認定，應
    依法論科。
五、核被告所為，係犯刑法第三百二十條第一項之竊盜罪及第一百三十五條第一項之
    妨害公務罪。公訴意旨認為被告係犯刑法第三百二十九條之準強盜罪，然查被告
    竊取機車後，騎乘離去現場達二、三百公尺，始為警發覺查獲，被告既非當場施
    強暴行為，即與準強盜罪之構成要件不合，惟竊盜及妨害公務之犯罪事實，既經
    起訴（傷害部分未據提出告訴及起訴），自應由本院變更起訴法條審理之。爰審
    酌被告之品行、犯罪動機、目的、手段、及犯罪後態度等一切情狀，量處如主文
    所示之刑，並定其應執行之刑。末查被告前因犯竊盜罪，於七十六年三月十一日
    ，經台灣花蓮地方法院判處有期徒刑八月，緩刑三年，緩刑期滿，其緩刑宣告未
    經撤銷，有本院被告全國前案紀錄表在卷可按，其經此偵審程序教訓，應已知所
    警惕，信無再犯之虞，本院因認前開宣告之刑，以暫不執行為適當，併予宣告緩
    刑五年，以啟自新。
據上論斷，應依刑事訴訟法第二百九十九條第一項前段、第三百條、刑法第三百二十
條第一項、第一百三十五條第一項、第五十一條第五款、第七十四條第一款、罰金罰
鍰提高標準條例第一條前段，判決如主文。
本案經檢察官蔡和憲到庭執行職務。
中    華    民    國      八十九     年      六      月      二十一     日
                                     臺灣基隆地方法院刑事第二庭
                                             法  官  陳  培  仁
右正本證明與原本無異。
對於本件判決如有不服，應於收受送達後十日內，向本院提出上訴書狀，上訴於臺灣
高等法院，並按他造當事人之人數附具繕本。
                                             書記官  張  堅  國
中    華    民    國      八十九     年      六      月      二十七     日
【附錄本案論罪科刑法條全文】
刑法第三百二十條第一項：
意圖為自己或第三人不法知所有，而竊取他人之動產者，為竊盜罪，處五年以下有期
徒刑、拘役或五百元以下罰金。
刑法第一百三十五條第一項：
對於公務員依法執行職務時，施強暴脅迫者，處三年以下有期徒刑、拘役或三百元以
下罰金。


司法院資訊處製作；財團法人民間司法改革基金會備份。
